臺灣臺北地方法院行政訴訟判決　
111年度交字第15號
原      告  陳文慧  
被      告  臺北市交通事件裁決所

代  表  人  蘇福智  
上列當事人間交通裁決事件，原告不服被告如附表所示之裁決，
提起行政訴訟，本院判決如下：
    主  文
原告之訴駁回。
訴訟費用新臺幣參佰元由原告負擔。　　
    事實及理由
壹、程序部分
　　本件屬交通裁決事件，爰依行政訴訟法第237條之7規定，不
    經言詞辯論，逕為判決。
貳、實體部分　　
一、事實概要：
　　原告所有00-0000號自用小客車（下稱系爭車輛），於附表
    所示之時、地，有如附表所示之違規行為，被臺北市政府警
    察局中正第二分局舉發，開立如附表所示之舉發通知單，嗣
    原告於民國110年8月3日向被告提出申訴，經被告函請舉發
    機關就原告陳述事項協助查明，舉發機關函復依規定舉發尚
    無違誤；經原告向被告申請開立裁決書，被告於110年11月2
    6以原告附表所示之違規事實，為如附表所示之裁決（下合
    稱原處分），共計裁處原告罰鍰新台幣（下同）2,400元，
    原處分於110年12月1日對原告送達。原告不服，於110年10
    月23日向本院提起行政訴訟。
二、原告起訴主張：
　　原告於109年6月停於重慶南路2段，當時未劃紅線，沒有移
    動車輛，但之後該處劃紅線，以致原告遭開罰單等情，並聲
    明：原處分撤銷。
三、被告則以：
　　卷查本案舉發機關就違規事實查復，系爭車輛分別於109年6
    月20日17時57分許、6月22日20時38分許及6月29日7時48分
    許，在臺北市○○區○○○路0段00巷0號對面，因在劃有紅線路
    段違規停車，為民眾拍照檢舉，經審核無誤後予以製單舉發
    。經查該車停放位置（重慶南路2段86巷9號對面），既為禁
    停路段，該處紅線並於109年6月11日標線復舊完成。旨揭車
    輛係復舊完成後停放，違規事實明確，本案依法舉發並無違
    誤。經檢視採證照片，系爭車輛確於違規時地在繪有禁止臨
    時停車標線處停車及臨停，已構成在禁止臨時停車處所停車
    、臨停之違規行為。原告本件違規行為，洵勘認定。爰被告
    依法裁處，並無違法之情事等語置辯，並聲明：原告之訴駁
    回。
四、本院之判斷：
㈠、按「汽車臨時停車時，應依下列規定：三：設有禁止臨時停
    車標誌、標線處所不得臨時停車。」、「禁止臨時停車處所
    不得停車。」道路交通安全規則第111條第1項第3款、第112
    條第1項第1款定有明文。次按「對於違反本條例之行為者，
    民眾得敘明違規事實或檢具違規證據資料，向公路主管或警
    察機關檢舉，經查證屬實者，應即舉發。但行為終了日起逾
    7日之檢舉，不予舉發。」、「汽車駕駛人之行為有下列情
    形之一，當場不能或不宜攔截製單舉發者，得逕行舉發。前
    項第七款之科學儀器應採固定式，並定期於網站公布其設置
    地點。但汽車駕駛人之行為屬下列情形之一者，不在此限：
    四、違規停車而駕駛人不在場。」、「汽車駕駛人，臨時停
    車有下列情形之一者，處新臺幣300元以上600元以下罰鍰：
    三、在設有禁止臨時停車標誌、標線處所臨時停車。」、「
    汽車駕駛人停車時，有下列情形之一者，處新臺幣600元以
    上1,200元以下罰鍰：一、在禁止臨時停車處所停車。」行
    為時道路交通管理處罰條例第7條之1、第7條之2第1項及2項
    第4款、第55條第1項第3款、第56條第1項第1款定有明文。
㈡、經查，原告所有之系爭車輛，於附表所示之時、地，有如附
    表所示之違規行為，經被告以附表所示之原處分裁處原告罰
    鍰共計2,400元等情，有舉發單（本院卷第57、63、67頁）
    、原告申訴資料（本院卷第73頁）、舉發機關109年9月4日
    北市警中正二分交字第1093022519號函（本院卷第75-76頁
    ）、原處分（本院卷第91-95頁）、採證照片（本院卷第59-
    71頁）在卷可稽，核堪採認為真實。
㈢、復查，本件依違規採證照片（本院卷第59-71頁）明確可見系
    爭車輛停放於劃設紅線處，車身旁紅線繪設明顯可供辨識，
    準此以觀，系爭車輛確有「在設有禁止臨時停車標線處所停
    車」及「在設有禁止臨時停車標線處所臨時停車」之違規行
    為事實。原告雖主張於停車當時未劃紅線，之後該處劃紅線
    ，以致原告違規云云。惟查，依臺北市建築管理工程處109
    年8月27日北市都建施字第1093200215號函（見本院卷第79
    頁）說明，原告違規地點臺北市○○○路0段00巷0號對面紅線
    為109年6月11日完成道路復舊標線範圍；又原告於申訴資料
    中表明，其係於109年6月20日將系爭車輛停放於違規地點等
    語（見本院卷第73頁），足見原告停放系爭車輛時，重慶南
    路2段86巷9號對面已劃設禁停之紅線，並非嗣後施工所劃設
    ，此並有華雄營造股份有限公司109年8月16日說明函及重慶
    南路2段86巷9號對面禁停紅線位置照片可稽（本院卷第83-8
    6頁）。準此可知，原告確有「在設有禁止臨時停車標線處
    所停車」及「在設有禁止臨時停車標線處所臨時停車」之違
    規行為無訛，原告上開主張，並不足採。
五、綜上所述，原告於附表所載時、地，有如附表所示之違規行
    為，事證明確，經被告於110年11月26日依道交條例，以原
    處分裁處原告罰鍰共2,400元，核無違誤。原告訴請撤銷原
    處分，為無理由，應予駁回。
六、本案判決基礎已臻明確，兩造其餘攻擊防禦方法及訴訟資料
    ，經本院審核後，認與判決結果不生影響，且無調查之必要
    ，爰不一一論述及調查，併此敘明。
七、第一審裁判費為300元，依法應由敗訴之原告負擔，且係原
    告於起訴時繳納，爰確定第一審訴訟費用如主文第2項所示
    。
八、結論：原告之訴為無理由，依行政訴訟法第98條第1項前段
    、第237條之8第1項，判決如主文。
中　　華　　民　　國　　111 　年　　4 　　月　　8 　　日
                  行政訴訟庭　　法　官　張瑜鳳
以上正本係依原本作成。
如不服本判決，應於判決送達後20日內，以原判決違背法令為理
由，向本院提出上訴狀並表明上訴理由（原判決所違背之法令及
其具體內容或依訴訟資料可認為原判決有違背法令之具體事實）
，並繳納上訴裁判費新臺幣750 元。
其未載明上訴理由者，應於提出上訴後20日內，向本院補提理由
書（上訴狀及上訴理由書均須按他造人數附繕本）；如未按期補
提上訴理由書，則逕以裁定駁回上訴。　　　　　　　　　
中　　華　　民　　國　　111 　年　　4 　　月　　8 　　日
                                書記官  林劭威
　　　　　　　　　 
 附表：
編號 違規時間／違規地點 舉發單  裁決書  證據頁碼   違規事實／違反法條 （道交條例） 舉發單號 違規事實／違反法條（道交條例） 裁決書／處分內容  1 109年6月20日下午5時57分／重慶南路二段86巷6號旁 在劃有紅線路段停車／第56條第1項第1款 北市警交字第AQ0000000號（下稱A舉發單） 在禁止臨時停車處所停車／第56條第1項第1款 北市裁催字第22-AQ0000000號／罰鍰新臺幣（下同）1,200元（下稱A處分） 本院卷第57、91頁 2 109年6月29日下午8時38分／重慶南路二段86巷9號對面 在劃有紅線路段臨停／第55條第1項第3款 北市警交字第AQ0000000號（下稱B舉發單） 在設有禁止臨時停車標線處所臨時停車／第55條第1項第3款 北市裁催字第22-AQ0000000號／罰鍰600元（下稱B處分） 本院卷第63、93頁 3 109年6月29日上午7時48分／重慶南路二段86巷9號對面 在劃有紅線路段臨停／第55條第1項第3款 北市警交字第AQ0000000號（下稱C舉發單） 在設有禁止臨時停車標線處所臨時停車／第55條第1項第3款 北市裁催字第22-AQ0000000號／罰鍰600元（下稱C處分） 本院卷第67、95頁